【裁判字號】    89,易,741
【裁判日期】    891219
【裁判案由】    恐嚇等
【裁判全文】
臺灣花蓮地方法院刑事判決                          八十九年度易字第七四一號
    公  訴  人  臺灣花蓮地方法院檢察署檢察官
    被      告  乙○○
右列被告因家庭暴力罪之恐嚇案件，經檢察官提起公訴（八十九年度偵字第二八一七
號），本院判決如左：
    主  文
乙○○以加害生命之事，恐嚇他人致生危害於安全，處有期徒刑肆月，如易科罰金，
以參佰元折算壹日。
扣案草刀壹把沒收。
    事  實
一、乙○○係甲○○之女婿，兩人具有家庭暴力防治法第三條第三款所定的家庭成員
    關係，平時其等間即因感情不睦，時常發生爭執，於民國（下同）八十九年九月
    十一日下午十八時許，乙○○於酒後開車前往甲○○位於花蓮縣富里鄉永豐村九
    鄰九之一號住處，與甲○○理論何以王某不願讓其妻子與乙○○見面，反而將其
    妻藏起來，二人發生嚴重口角爭執，乙○○竟基於恐嚇之犯意，自其所駕駛之無
    牌照箱型車內取出其所有平時供砍草用之草刀一把，高舉該把草刀作追砍甲○○
    狀，並向甲○○恐嚇稱「要給你死」等語，甲○○因而心生畏懼，致生危害於安
    全。嗣經在旁之丁○○（起訴書誤載為「蘇春梅」）趁機將該把草刀奪下，隨即
    報警循線查獲，並扣得草刀一把。
二、案經花蓮縣警察局玉里分局報請臺灣花蓮地方法院檢察署檢察官偵查起訴。
    理  由
一、訊據被告乙○○固坦承於上揭時地前往尋找甲○○之事實，惟矢口否認涉犯上揭
    恐嚇犯行，辯稱：「我沒有說要給你死這些話，但我有說你會不得好死這樣的話
    」等語。惟查，右揭犯罪事實業據被害人王梅枝指訴歷歷，且經證人丁○○、林
    烽演、丙○○證述纂詳，並有扣案草刀一把在卷足憑，被告所辯顯係事後卸責之
    詞，不足採信，本件事證明確，被告犯行洵堪認定，應予依法論科。
二、核被告之所為，係犯刑法第三百零五條之恐嚇危害安全罪。爰審酌被告之犯罪動
    機、所受刺激、所用手段、所生危害、其因細故即持利械施恐嚇於他人對於社會
    安全造成極大之危險及犯罪後之態度不佳等一切情狀，量處如主文所示之刑，並
    諭知易科罰金之折算標準。被告乙○○持以恐嚇被害人所用之草刀一把，係被告
    所有供其犯罪所用之物，且業經扣案，併依法宣告沒收之。
據上論斷，應依刑事訴訟法第二百九十九條第一項前段，刑法第三百零五條、第四十
一條、第三十八條第一項第二款，罰金罰鍰提高標準條例第一條前段、第二條，判決
如主文。
中      華      民      國    八十九    年      十二    月    十九      日
                              臺灣花蓮地方法院刑事庭
                                  法  官  林  國  泰
右正本證明與原本無異。
如對本判決不服，應於送達後十日內，向本院提出上訴狀。（應抄附繕本）告訴人或
被害人如對於本判決不服者，應具備理由請求檢察官上訴，其上訴期間之計算係以檢
察官收受判決正本之日期為準。
                                  法院書記官
中      華      民      國    八十九    年      十二    月    二十      日
附錄本判決論罪之法律條文：
刑法第三百零五條：
以加害生命、身體、自由、名譽、財產之事恐嚇他人，致生危害於安全者，處二年以
下有期徒刑、拘役或三百元以下罰金。


司法院資訊處製作；財團法人民間司法改革基金會備份。
